# 收入确认的问题，很纠结

提问人：小王子会计 时间：2016-12-20 11:20:56
公司向对方交付一项资产，已获得对方的相关交付验收证明。该资产为一项电站资产，公司和对方约定，由公司提供后续的运维服务，以保证一定的发电效率。这种情况下，资产交付后，能够确认资产转让的相关收入么？后续的运维服务是否属于对资产存在后续管理权？

回答人：chenyiwei
楼上网友的意见有一定道理，但要注意“对方如果不能自己提供运维服务或者自由更换第三方来维保，必须要通过你公司才能运作这个资产，那就属于你公司还保留后续管理权”可能不完全正确。关键是判断该后续管理权是否与所有权相关，如果本公司只是受托提供运营、维护管理服务，并就所提供的服务按照成本加成或固定收费的方式收取管理费，与资产的剩余风险和报酬无直接关系的，可以认为该继续管理权不是通常与所有权相联系的。 另外一个判断依据是该资产的使用由谁主导。如果购买方有权主导资产的具体使用方式，例如决定何时使用，如何使用、使用强度等，则表明本企业的受托运维不是与所有权相联系的后续管理权。